# 求助：逆流顺流交易

提问人：bai0629 时间：2018-02-22 00:51:28
【例3—10】甲企业于持有乙公司有表决权股份的20%，能够对乙公司生产经营施加重大影响。20×7年 11 月，甲公司将其账面价值为 600 万元的商品以 900 万元的价格出售给乙公司，乙公司将取得的商品作为管理用固定资产核算，预计使用寿命为 10 年，净残值为0 。假定甲企业取得该项投资时，乙公司各项可辨认资产、负债的公允价值与其账面价值相同，两者在以前期间未发生过内部交易。
乙公司20×7年实现净利润为1 000万元。假定不考虑所得税影响。 甲企业在该项交易中实现利润 300 万元，其中的 60 （万元300×20%）是针对本企业持有的对联营企业的权益份额，在采用权益法计算确认投资损益时应予抵销，同时应考虑相关固定资产折旧对损益的影响，即甲企业应当进行的会计处理为： 借：长期股权投资——损益调整［(1 000-300)+2.5×20%］ 1 405 000贷：投资收益　　　　　　　　　 1 405 000 甲企业如存在子公司需要编制合并财务报表，在合并财务报表中对该未实现内部交易损益应在个别报表已确认投资收益的基础上进行以下调整： 借：营业收入（900×20%）　　　 1 800 000 　　贷：营业成本（600×20%）　　　　 1 200 000 　　　　投资收益　　　　　　 600 000【例3—11】甲企业于20×7年 6 月取得乙公司20%有表决权股份，能够对乙公司施加重大影响。假定甲企业取得该项投资时，乙公司各项可辨认资产、负债的公允价值与其账面价值相同。20×7年 11 月，乙公司将其成本为 600 万元的某商品以 900 万元的价格出售给甲企业，甲企业将取得的商品作为固定资产，预计使用寿命为 10 年，采用直线法计提折旧，净残值为 0 。至20×7年资产负债表日，甲企业未对外出售该固定资产。乙公司20×7年实现净利润为1 600万元。假定不考虑所得税因素影响。 甲企业在按照权益法确认应享有乙公司20×7年净损益时，应时行以下会计处理： 借：长期股权投资——损益调整［（1 600-300+2.5）×20%］ 2 605 000贷：投资收益　　　 2 605 000 进行上述处理后，投资企业如有子公司，需要编制合并财
务报表的，在其20×7年合并财务报表中，因该未实现内部交易体现在投资企业持有固定资产的账面价值当中，应在合并财务报表中进行以下调整： 借：长期股权投资——损益调整　 2 975 000 　　累计折旧 25 000 贷：固定资产3 000 000 以上有几个问题想请教一下， 1 、【例3—11】最后一个分录是不是需要乘以20%。 2 、【例3—10】中第二年在单体中是否需要做一笔借：长期股权投资——损益调整 5000 元 贷：投资收益 5000 元，资产在不出售的情况下最终长投的金额与没有发生顺流交易的金额一致，但顺流交易中“投资方投出资产或出售资产给其联营企业或合营企业产生的损益中，按照持股比例计算确定归属于本企业的部分不予确认。”按照上述说法这块不应该确认，但初始确认的 5000 元怎么理解。另外资产出售是否就不需要再做任何分录了，需要做的话账务怎么处理。 3 、【例3—11】中第二年账务处理单体借：长期股权投资——损益调整 60000 元 贷：投资收益 60000 元，合并借：长期股权投资——损益调整　 3 650 000　　累计折旧 65 000 贷：固定资产 3 000 000是否正确，对外出售如何进行账务处理。

回答人：chenyiwei
1 、是。这个问题已经讨论过多次。 2 、【例3—10】中，应随着该项标的资产在联营企业的折旧逐步计提，相应逐步转回第一年抵销的顺流交易未实现利润，但在合并报表层面无需进一步处理。 3 、【例3—11】中，第二年随着折旧计提逐步转回前期抵销的逆流交易损益，合并层面的抵销，需同样注意你的第一个问题中提到的按比例调整的原则，即该项逆流交易损益总共 60 万而不是 300 万。
所以对长期投资、固定资产的调整金额应相应修改。其余基本合理。如果甲企业将资产对外处置，则逆流交易损益提前实现，合并报表层面相应调整资产处置损益即可。

提问人：bai0629 时间：2018-02-26 19:15:30
陈老师合并范围内的子母公司发生逆流交易是否按照上述处理方法处理

回答人：chenyiwei
这只适用于投资方与合营联营企业之间的交易，不适用于母子公司。